臺灣彰化地方法院刑事判決　　　　　　　96年度易字第1071號
公　訴　人　臺灣彰化地方法院檢察署檢察官
被　　　告　甲○○
上列被告因竊盜案件，經檢察官提起公訴（96年度偵字第5729號
），本院判決如下：
    主  文
甲○○犯如附表所示之罪，各應處如附表所示之刑，應執行有期
徒刑壹年陸月。
    犯罪事實
一、甲○○曾因違反著作權法案件，經本院以90年度訴字第838
    號判處有期徒刑1 年、緩刑3 年確定；且因竊盜、詐欺案件
    ，分別經本院以93年度易字第580 號判處有期徒刑1 年，及
    經臺灣嘉義地方法院以94年度嘉簡字第521 號判處有期徒刑
    3 月確定，並經定其應執行刑為有期徒刑1 年2 月在案。嗣
    上開緩刑遭撤銷，前揭案件經接續執行後，於民國95年7 月
    12日縮短刑期假釋出監，並於95年10月21日因假釋付保護管
    束期滿未經撤銷，視為執行完畢。詎仍未知悔改，復基於意
    圖為自己不法所有之犯意，分別為下列竊盜犯行：
（一）先於96年6 月6 日13時許，在彰化縣員林鎮出水里出水巷
      15號住處，徒手竊取同住之父親丁○○所有之DVD 放影機
      1 臺【價值約新臺幣（下同）2,000 元】，得手後持至彰
      化縣員林鎮○○路與永昌街口，以150 元之價格，出售予
      姓名年籍不詳之中古回收商。
（二）於96年6 月6 日13時10分許，在彰化縣員林鎮出水里出水
      巷15之1 號住處，徒手竊取同住之伯父丙○○所有之DVD
      放影機1 臺（價值約5,000 元），得手後持至彰化縣員林
      鎮○○路與永昌街口，以150 元之價格，出售予姓名年籍
      不詳之中古回收商。
（三）於96年6 月12日14時許，至彰化縣員林鎮出水里出水巷15
      之2 號叔公乙○○住處，利用自備之鑰匙打開門鎖後，無
      故侵入該址（無故侵入住宅部分，未據告訴），徒手竊取
      乙○○所有之現金5,000 元，得手後旋將該竊得款項交付
      綽號「阿明」之男子以償還債務。
（四）於96年6 月12日14時10分許，在彰化縣員林鎮出水巷18號
      前，見戊○○所有之車牌號碼VMK-489 號輕型機車1 部（
      價值約15,000元）停放該處，且機車鑰匙插在車上，即徒
      手啟動電源竊取該機車1 部（已尋獲），得手後供己代步
      之用。
（五）於96年6 月13日凌晨3 時許，至彰化縣員林鎮出水里出水
      巷15之3 號叔父張徽鍬住處，將屋頂瓦片拆開1 洞，而由
      洞侵入該址，徒手竊取張徽鍬所有之現金100 餘元，得手
      後供己花用完畢。
二、案經丁○○、丙○○、乙○○、戊○○、張徽鍬之妻己○○
    訴由彰化縣警察局員林分局報請臺灣彰化地方法院檢察署檢
    察官偵查起訴。
    理  由
一、查本案全部卷證，公訴人及被告均同意全部證據之證據能力
    ，是後述所引用證據之證據能力均無疑義，合先敘明。
二、上開事實，業據被告甲○○於本院審理時坦承不諱，且經證
    人即被害人丁○○、丙○○、乙○○、乙○○之妻張何款、
    戊○○、張徽鍬之妻己○○分別於警詢中指證綦詳，復有彰
    化縣警察局車輛協尋及尋獲電腦輸入單1 份、現場照片7 張
    、贓物認領保管單1 紙附卷可稽，足徵被告之自白確與事實
    相符，堪以採信。本件事證明確，被告上開犯行均堪認定，
    應依法論科。
三、核被告甲○○所為，就附表編號1 、2 、3 、4 所示部分，
    均係犯刑法第320 條第1 項普通竊盜罪。又查屋頂瓦片具有
    防閑作用，係屬安全設備，被告於附表編號5 所示之時、地
    ，於夜間拆開他人屋頂瓦片使成1 洞而侵入他人住宅，核其
    此部分所為，係犯刑法第321 條第1 項第1 款、第2 款之毀
    越安全設備於夜間侵入住宅竊盜罪。被告竊取父親丁○○、
    伯父丙○○、叔公乙○○、叔父張徽鍬物品部分，均業據渠
    等提出竊盜告訴。又被告先後涉犯如附表所示之竊盜犯行。
    ，犯意各別、行為互殊，應分論併罰。末查，被告曾因違反
    著作權法案件，經本院以90年度訴字第838 號判處有期徒刑
    1 年、緩刑3 年確定；且因竊盜、詐欺案件，分別經本院以
    93年度易字第580 號判處有期徒刑1 年，及經臺灣嘉義地方
    法院以94年度嘉簡字第521 號判處有期徒刑3 月確定，並經
    定其應執行刑為有期徒刑1 年2 月在案。嗣上開緩刑遭撤銷
    ，前揭案件經接續執行後，於95年7 月12日縮短刑期假釋出
    監，並於95年10月21日因假釋付保護管束期滿未經撤銷，視
    為執行完畢等情，此有臺灣彰化地方法院檢察署刑案資料查
    註紀錄表及臺灣高等法院被告前案紀錄表各1 份在卷可稽，
    其於受有期徒刑執行完畢後，5 年以內故意再犯
    本件有期徒刑以上之各罪，為累犯，應各依法加重其刑。爰
    審酌被告之素行不佳，有多項前科紀錄，且不思以正當工作
    謀生，恣意侵害他人之財產權，及考量其智識程度、犯罪動
    機、手段、犯後坦承犯行之態度等一切情狀，分別量處如主
    文所示之刑，並定其應執行刑，以示懲儆。另被告涉嫌於96
    年6 月17日竊取伯父丙○○所有之金屬器具1 批部分，未據
    起訴，應由檢察官另行偵辦，併此敘明。
據上論斷，應依刑事訴訟法第299 條第1 項前段，刑法第320 條
第1 項、第321 條第1 項第1 款、第2 款、第47條第1 項、第51
條第5 款，刑法施行法第1 條之1 ，判決如主文。
本案經檢察官張尹敏到庭執行職務。
中　　華　　民　　國　　96　　年　　7 　　月　　31　　日
　　              刑事第一庭          法  官  郭麗萍
以上正本證明與原本無異。
如不服本判決應於收受本判決後十日內向本院提出上訴書狀，其
未敘述上訴理由者，並得於提起上訴後十日內向本院補提理由書
狀（均須按他造當事人之人數附繕本）「切勿逕送上級法院」。
告訴人或被害人對於判決如有不服具備理由請求檢察官上訴者，
其上訴期間之計算係以檢察官收受判決正本之日期為準。
中　　華　　民　　國　　96　　年　　8 　　月　　 3　　日
                                      書記官  張子涵
附錄本案論罪科刑法條全文：
中華民國刑法第320條
（普通竊盜罪、竊佔罪）
意圖為自己或第三人不法之所有，而竊取他人之動產者，為竊盜
罪，處 5 年以下有期徒刑、拘役或 5 百元以下罰金。
意圖為自己或第三人不法之利益，而竊佔他人之不動產者，依前
項之規定處斷。
前二項之未遂犯罰之。
中華民國刑法第321條
（加重竊盜罪）
犯竊盜罪而有左列情形之一者，處 6 月以上、 5 年以下有期徒
刑：
一  於夜間侵入住宅或有人居住之建築物、船艦或隱匿其內而犯
    之者。
二  毀越門扇、牆垣或其他安全設備而犯之者。
三  攜帶兇器而犯之者。
四  結夥三人以上而犯之者。
五  乘火災、水災或其他災害之際而犯之者。
六  在車站或埠頭而犯之者。
前項之未遂犯罰之。
附表：
┌──┬───────────┬────────────┐
│編號│犯罪事實              │應處罪刑                │
├──┼───────────┼────────────┤
│１  │如犯罪事實欄一之（一）│甲○○竊盜，累犯，處有期│
│    │                      │徒刑參月                │
├──┼───────────┼────────────┤
│２  │如犯罪事實欄一之（二）│甲○○竊盜，累犯，處有期│
│    │                      │徒刑參月                │
├──┼───────────┼────────────┤
│３  │如犯罪事實欄一之（三）│甲○○竊盜，累犯，處有期│
│    │                      │徒刑參月                │
├──┼───────────┼────────────┤
│４  │如犯罪事實欄一之（四）│甲○○竊盜，累犯，處有期│
│    │                      │徒刑參月                │
├──┼───────────┼────────────┤
│５  │如犯罪事實欄一之（五）│甲○○毀越安全設備於夜間│
│    │                      │侵入住宅竊盜，累犯，處有│
│    │                      │期徒刑玖月              │
└──┴───────────┴────────────┘
